【裁判字號】    97,抗,844
【裁判日期】    970916
【裁判案由】    聲請定其應執行刑
【裁判全文】
臺灣高等法院刑事裁定                   97年度抗字第844號
抗  告  人
即 受 刑人  甲○○
                    （現於臺灣臺北監獄執行中）
上列抗告人因聲請定應執行之刑案件，不服臺灣臺北地方法院，
中華民國97年7月10日所為裁定（97年度聲字第1585號），提起
抗告，本院裁定如下：
    主  文
抗告駁回。
    理  由
一、原裁定意旨略以聲請意旨略以受刑人甲○○因犯毒品危害防
    制條例等案件，先後經法院判決確定如附表，應依刑法第53
    條、第51條第5款定其應執行之刑，爰依刑事訴訟法第477條
    第1項聲請定其應執行刑等語。及經查本件受刑人因違反毒
    品危害防制條例及竊盜罪，經臺灣臺北地方法院及臺灣士林
    地方法院各判處徒刑如附表所示，均分別確定在案，有各該
    判決書及高等法院被告前案紀錄表附卷可稽。茲檢察官聲請
    定其應執行之刑，原審審核認聲請為正當，准許就受刑人甲
    ○○因犯如附表所載之罪，所處如附表所載之刑，應執行有
    期徒刑貳年貳月。
二、抗告意旨略以抗告人如原裁定附表編號2、3等所示之案件，
    該等案件之判決政正本雖於97年3月18日親自捺印簽收，簽
    收後所方並未交付判決正本，至抗告人開釋日仍未交付判決
    正本予抗告人，而如原裁定附表編號4、5等案件之判決正本
    ，抗告人亦未收到判決正本，抗告人因此提出訴願希望將原
    裁定附表編號2、3、4、5等所示之案件回復原狀，然為臺灣
    臺北地方法院及臺灣士林地方法院駁回，抗告人在未明悉判
    決書內容之前，對該判決既未受領，無從知悉判決之主文與
    理由內容，又如何能依法提出上訴，抗告人難以誠服其刑責
    ，繼而將自力救濟以追究原委，以獲平反，故抗告人今獲此
    刑事裁定，特以提出抗告等。
三、按裁判確定前犯數罪者，併合處罰之。又數罪併罰，有二裁
    判以上者，依刑法第51條之規定，定其應執行之刑，刑法第
    50條、第53條，分別定有明文。經查抗告人即受刑人甲○○
    因犯違反毒品危害防制條例及竊盜罪，經臺灣臺北地方法院
    及臺灣士林地方法院各判處徒刑如附表所示，均分別確定在
    案。茲檢察官聲請定其應執行之刑，原審審核認聲請為正當
    ，依刑事訴訟法第477條第1項、刑法第53 條、第51條第5款
    規定，裁定其應執行刑為應執行有期徒刑貳年貳月。經核並
    無違誤或不當，抗告人所述之前揭案件，亦經抗告人收受按
    指印在卷，有其送達回證可稽，抗告人即受刑人抗告意旨，
    主張未收受臺灣士林地方法院97年訴字第51號及臺灣臺北地
    方法院97年度訴字第293號判決書，指摘原裁定不當，然本
    件裁定係針對已經確定之判決定執行刑，其形式上於法並無
    不合，至於抗告人爭執主張未收受上開判決，應就該判決另
    外以法定程序處理，並非於本件定執行刑之抗告程序所得主
    張或救濟，是抗告人之抗告為無理由，應予駁回。
四、依刑事訴訟法第412條裁定如主文。
中    華    民    國    97    年    9   月     16     日
                  刑事第九庭  審判長法  官 陳貽男
                                    法  官 周盈文
                                    法  官 許宗和
以上正本證明與原本無異。
如不服本裁定，應於收受送達後五日內得再向本院提出抗告狀。
                                    書記官 林淑貞
中    華    民    國    97    年    9  月       17    日


司法院資訊處製作；財團法人民間司法改革基金會備份。
